Inventaris van het archief van de Nederlandse Volksdienst, (1939) 1940-1945
Nationaal Archief, Den Haag
- Inhoud doos nummer 209., 209
  - leiding organisatie, 1942, 7
    rapporten betreft vergaderingen
  - provinciaal bureau friesland, 1942, 8
    rapporten van buurtschappen
  - sociale zaken, 1942-1943, 9
    algemene richtlijnen
  - afdeling financiën, 1941-1942, 10
  - provinciaal bureau limburg, 1941-1943, 11
- Inhoud doos nummer 210., 210
  - sociale zaken, 1942, 1
  - leiding organisatie, 1942, 2
  - sociale zaken, 1942, 3
    provinciaal bureau friesland
  - sociale zaken, 1943-1944, 4
    provinciaal bureau limburg.
    betreft kinderuitzending naar pleegouders
  - sociale zaken, 1944, 5
  - provinciaal bureau zuid-holland, 1941, 6
  - kring gelderse vallei, 1943, 7
    betreft soest
  - afdeling financiën statistiek, 1942, 8
    betreft amersfoort maandrapporten
- Inhoud doos nummer 211., 211
  - afdeling financiën, 1943, 1
  - afdeling organisatie, 1940, 2
    richtlijnen organisatie N.V.D. en W.H.N.
  - betreft gezinsverzorging, 1944, 3
    overzichten
  - provinciaal bureau utrecht, 1944, 4
  - afdeling voorlichting, 1942, 5
  - afdeling organisatie, 1944, 6
    maandrapporten van provincies
  - sociale zaken, 1943, 7
    betreft tehuizen en diversen
- Inhoud doos nummer 212., 212
  - sociale zaken, 1943, 1
  - sociale zaken, 1943, 2
  - afdeling organisatie, 1944, 3
    richtlijnen
  - provinciaal bureau groningen, aantekenboek hulpverlening, 1944, Salarisboek, afdeling personeel, 1942; Salarisboek, afdeling jeugdzorg, 1942; Salarisboek, afdeling algemene bijstand, 1943; aantekenboek betreffende verzending van circulaires, 1942; afdeling controle, 1943; aantekenboeken betreffende ingekomen en uitgaande brieven, ?; aantekenboeken betreffende ingekomen en uitgaande brieven, sociale zaken paatsvervangend leider, 1943; aantekenboeken betreffende ingekomen en uitgaande brieven, mej. m.e. Luitjes, 1943; aantekenboeken betreffende ingekomen en uitgaande brieven, personeel, 1944; register ingekomen brieven, 1943; kasboek uitgaven, 1941; grootboek betreft districten, 1941; 4